臺灣高雄地方法院刑事判決　　　　　　　93年度訴字第3219號
公　訴　人　臺灣高雄地方法院檢察署檢察官
被　　　告　乙○○　男民國6.
右列被告因違反毒品危害防制條例案件，經檢察官提起公訴（93
年度毒偵字第5798號），及移送併辦（93年度毒偵字第6706
號），被告於本院準備程序中為有罪之陳述，經合議庭裁定由受
命法官依簡式審判程序獨任審理，本院判決如左：
    主  文
乙○○連續施用第一級毒品，累犯，處有期徒刑玖月；又連續施
用第二級毒品，累犯，處有期徒刑伍月。扣案第二級毒品甲基安
非他命壹包（含包裝袋，驗後毛重零點玖公克），沒收銷燬。應
執行有期徒刑壹年。扣案第二級毒品甲基安非他命壹包（含包裝
袋，驗後毛重零點玖公克），沒收銷燬。
    事  實
一、乙○○前因為違反肅清煙毒條例、麻醉藥品管制條例等案件
    ，先後經法院判處有期徒刑2 年2 月、6 月，嗣經法院裁定
    定應執行刑2 年8 月，於89年3 月26日假釋期滿，假釋未經
    撤銷，視為執行完畢。乙○○於91年間，因施用毒品案件，
    經本院以91年度毒聲字第3746號裁定送觀察、勒戒後，認有
    繼續施用毒品之傾向，再經本院以91年度毒聲字第4427號裁
    定送戒治處所施以強制戒治，嗣再經本院裁定停止戒治，所
    餘戒治期間付保護管束，因再撤銷停止戒治，而於93年4 月
    28日強制戒治期滿釋放，並由臺灣高雄地方法院檢察署檢察
    官以93年度戒執緝字第339 號為不起訴處分確定。於上開強
    制戒治執行完畢釋放後5 年內，復分別基於施用第一級毒品
    海洛因及第二級毒品甲基安非他命之概括犯意，自93年7 月
    20日起至93年9 月27日止，在其高雄市○鎮區○○街206 號
    命多次，為警先後1.於93年7 月26日凌晨0 時15分，經高雄
    縣警察局鳳山分局通知列管毒品人口乙○○到場採集尿液送
    驗，發現呈嗎啡、甲基安非他命陽性反應，始知上情。
    2.於93年9 月29日8 時58分許，在高雄縣鳳山市○○路與善
    士街口查獲，並扣得第二級毒品甲基安非他命1 包（含包裝
    袋、驗後毛重0 點9 公克）。
二、案經高雄縣警察局鳳山分局報告臺灣高雄地方法院檢察署檢
    察官偵查起訴及移送併辦。
    理  由
一、本件被告乙○○所犯為死刑、無期徒刑或最輕本刑為三年以
    上有期徒刑以外之罪，其於準備程序中就被訴事實為有罪之
    陳述，經法官告知簡式審判程序之旨，並聽取被告及公訴人
    之意見後，爰依刑事訴訟法第273 條之1 第1 項規定，由受
    命法官獨任進行簡式審判程序，合先敘明。
二、右揭犯罪事實，業據被告於本院審理時坦白承認。而被告為
    警二次查獲後採集之尿液經鑑驗，結果均呈嗎啡、甲基安非
    他命陽性反應（以ＧＣ／ＭＳ方式檢驗），有台灣檢驗科技
    股份有限公司93年8 月9 日編號ＫＺ000000000000號濫用藥
    物尿液檢驗報告、高雄醫學大學附設中和紀念醫院94年1 月
    3 日編號9401—16號濫用藥物尿液檢驗報告各一份在卷可證
    。另扣案甲基安非他命一包（含包裝袋，驗後淨重為0 點9
    公克），經送驗後，確呈甲基安非他命陽性反應，亦有高雄
    醫學大學附設中和紀念醫院94年1 月4 日編號9312—531 號
    檢驗報告附卷可參。本件事證明確，被告連續施用第一級毒
    品海洛因、及連續第二級毒品甲基安非他命之犯行，堪以認
    定。
三、(一)被告於91年間，因施用毒品案件，經本院以91年度毒聲字
    第3746號裁定送觀察、勒戒後，認有繼續施用毒品之傾向，
    再經本院以91年度毒聲字第4427號裁定送戒治處所施以強制
    戒治，嗣再經本院裁定停止戒治，所餘戒治期間付保護管束
    ，因再撤銷停止戒治，而於93年4 月28日強制戒治期滿釋放
    ，並由臺灣高雄地方法院檢察署檢察官以93年度戒執緝字第
    339 號為不起訴處分確定，此有台灣高等法院被告全國前案
    紀錄表及台灣高雄地方法院檢察署刑案資料查註紀錄表各一
    份附卷可參，其於初犯毒品危害防治條例，經觀察勒戒、強
    制執行執行完畢釋放後5 年內再犯毒品危害防制條例第十條
    之罪，依同條例第23條第2 項之規定，應依法論科。
  (二)核被告所為，係犯毒品危害防制條例第10條第1 項之施用第
    一級毒品罪，及同條例第10條第2 項之施用第二級毒品罪。
    被告施用第一、二級毒品前後持有海洛因、甲基安非他命之
    低度行為，應分別為施用之高度行為所吸收，均不另論罪。
    其先後多次施用第一級毒品及第二級毒品之犯行，均時間緊
    接，手法相同，均觸犯構成要件相同之罪名，顯均係基於概
    括犯意為之，均為連續犯，均應依刑法第56條之規定論以一
    罪，並均依法加重其刑。公訴人雖未就被告於93年9 月29日
    回溯72小時內以外之施用第一級毒品海洛因犯行部分起訴，
    惟該部分與上述起訴部分，具有連續犯之裁判上一罪關係，
    為起訴效力所及，本院自應併予審究，附此敘明。又所犯連
    續施用第一級毒品及連續第二級毒品2 罪間，犯意各別，罪
    名不同，應分論併罪之。被告前因為違反肅清煙毒條例、麻
    醉藥品管制條例等案件，先後經法院判處有期徒刑2 年2 月
    、6 月，嗣經法院裁定定應執行刑2 年8 月，於89年3 月26
    日假釋期滿，假釋未經撤銷，視為執行完畢，此有台灣高等
    法院被告全國前案紀錄表及台灣高雄地方法院檢察署刑案資
    料查註紀錄表各一份在卷可佐，其前受有期徒刑之執行完畢
    後，五年內再犯本件有期徒刑以上之罪，為累犯，均應依刑
    法第47條之規定，加重其刑。並均依法遞加重之。爰審酌被
    告歷經觀察、勒戒及強制戒治等程序，猶無法戒絕毒癮，仍
    再度施用海洛因及甲基安非他命，惟念其犯後坦承犯行，態
    度尚佳，及其犯罪動機、目的、手段、所生危害等一切情狀
    ，就其所犯上開二罪，分別量處如主文所示之刑，且定其應
    執行刑，以資懲儆。至扣案第二級毒品甲基安非他命1 包（
    含包裝袋、驗後毛重0 點9 公克），為毒品危害防制條例規
    定之第二級毒品，不論何人所有，爰依毒品危害防制條例第
    18條第1 項前段，沒收銷燬之（包裝袋部分，因與毒品難以
    析離，應一體視同毒品，並沒收銷燬之；另送驗如有耗損，
    因已滅失，爰不沒收銷燬之）。
據上論斷，應依刑事訴訟法第299條第1項前段、第273條之1第1
項，毒品危害防制條例第10條第1 項、第2 項、第18條第1 項前
段，刑法第11條、第56條、第47條、第51條第5款 ，判決如主文
。
本件經檢察官甲○○到庭執行職務。
中　　華　　民　　國　　94　　年　4 　　月　　4 　　日
                  刑事第十六庭  法　官  陳億芳
以上正本證明與原本無異。
如不服本判決，應於收受送達後10日內向本院提出上訴書狀。
中　　華　　民　　國　　94　　年　4 　　月　　7 　　日
　　　　　　　　　　 　　       書記官  林國龍
附錄本判決之論罪法條：
毒品危害防制條例第10條
施用第1級毒品者，處6月以上5年以下有期徒刑。
施用第2級毒品者，處3年以下有期徒刑。
